臺灣宜蘭地方法院民事裁定　　　　　　　 100年度護字第25號
聲　請　人　宜蘭縣政府
法定代理人　林聰賢
非訟代理人　黃仙苑
受安置人　　何○龍　真實姓名.
上列當事人間聲請繼續保護安置事件，本院裁定如下：
    主  文
受安置人何○龍自民國一百年十月十五日下午六時起繼續保護安
置參個月。
聲請程序費用新臺幣壹仟元由聲請人負擔。
    理   由
一、聲請意旨略以：緣開羅派出所於民國100年10月12日上午10
    時許通報，何○龍在羅東鎮○○路某花店旁騎樓逗留多日，
    因未洗澡及隨地大小使，身上有嚴重惡臭味，經聲請人社工
    員於同日上年11時會同警員到場了解，何○龍因雙腳截肢躺
    在地上，代步工具輪椅倒在一旁，身上因異味引來許多蒼蠅
    。經評估何○龍係中度肢障者，無固定居所，經濟收入以乞
    討為主，另領有聲請人核發低收入戶身心障礙者生活補助每
    月新臺幣7千元，惟與家屬完全無法聯繫上，沒有家庭資源
    可以提供協助，亦即無家屬親友支持系統，每天過著露宿街
    頭之生活，恐對生命安全造成危機，為維護身心障礙者之權
    益，爰依身心障礙者權益保障法第80條第1項規定，請准予
    繼續保護安置受安置人何○龍3個月（100年10月15日至101
    年1月15日）等語。
二、按對身心障礙者不得有下列行為：遺棄、身心虐待、限制其
    自由、留置無生活自理能力之身心障礙者於易發生危險或傷
    害之環境、利用身心障礙者行乞或供人參觀、強迫或誘騙身
    心障礙者結婚、其他對身心障礙者或利用身心障礙者為犯罪
    或不正當之行為。身心障礙者遭受第75條各款情形之一者，
    情況危急非立即給予保護、安置或其他處置，其生命、身體
    或自由有立即之危險或有危險之虞者，直轄市、縣（市）主
    管機關應予緊急保護、安置或為其他必要之處置。第78條身
    心障礙者之緊急保護安置，不得超過72小時；非72小時以上
    之安置，不足以保護身心障礙者時，得聲請法院裁定繼續保
    護安置。繼續保護安置以3個月為限；必要時，得聲請法院
    裁定延長之。身心障礙者權益保障法第75條、第78條第1項
    、第80條第1項分別定有明文。
三、經查，聲請人主張之前開事實，業據其提出身心障礙者保護
    事件調查報告1件為證，並有受安置人何○龍之個人基本資
    料1件在卷可佐，堪認屬實。本院認何○龍為中度肢體障礙
    者，因居無定所，又無家屬親友支持系統，再加上近日氣候
    轉涼溫差大，恐何○龍露宿街頭，產生生命安全隱憂，非予
    繼續安置不足以保護受安置人。從而，聲請人依前揭法律規
    定，聲請裁定將受安置人繼續保護安置3個月，於法尚無不
    合，應予准許。
四、依身心障礙者權益保障法第80條第1項、非訟事件法第21條
    第1項，裁定如主文。
中    華    民    國   100    年    10    月    18    日
                  臺灣宜蘭地方法院家事法庭
                      法  官  陳映佐
以上正本與原本無異。
如不服本裁定，應於裁定送達後10日內向本院提出抗告狀（應附
繕本）。
中    華    民    國   100    年    10    月    19    日
                      書記官  邱美龍